【裁判字號】    89,毒抗,148
【裁判日期】    890515
【裁判案由】    戒治
【裁判全文】
臺灣高等法院台南分院刑事裁定        八十九年度毒抗字第一四八號  Ａ
      抗  告  人
      即  被  告  甲  ○  ○
右抗告人因強制戒治案件，不服臺灣台南地方法院中華民國八十九年三月三日裁定（
八十九年度毒聲字第七○五號），提起抗告，本院裁定如左：
      主      文
抗告駁回。
      理      由
一、抗告意旨略以：抗告人於民國（下同）八十九年一月二十六日進入台南看守所附
    設勒戒處所觀察、勒戒，在觀察、勒戒期間內，恪遵所規，從未曾有違反規定之
    紀錄，表現優異，且抗告人於八十九年一月二十六日夜晚入勒戒處所，於同年二
    月二日經心理醫師評鑑「認有繼續吸食之傾向」，試問為期一個月的觀察勒戒期
    限，何以在抗告人入所觀察勒戒僅第七日就接受心理醫師之評鑑，對勒戒人實為
    不公，詎原裁定竟依檢察官之聲請裁定令聲請人入戒治處所施以強制戒治一年，
    顯有疑義，為此提起本件抗告，請將原裁定撤銷，更為適當之裁定云云。
二、按犯毒品危害防制條例第十條之罪者，檢察官應先將被告送勒戒處所觀察、勒戒
    ，經觀察、勒戒後，無繼續施用毒品之傾向者，應由檢察官為不起訴處分，依上
    項規定為不起訴處分後，五年內再犯第十條之罪，經觀察、勒戒後，認有施用毒
    品之傾向或三犯以上者，應由檢察官聲請法院裁定先令入戒治處所施以強制戒治
    ，毒品危害防制條例第二十條第一、二、三項定有明文。
三、經查抗告人即被告甲○○前因施用毒品案件，於八十八年十月間經原審法院裁定
    送觀察、勒戒後，認無繼續施用毒品之傾向，業經台灣台南地方法院檢察署檢察
    官於八十八年十一月十一日以八十八年度偵字第九八五九號不起訴處分確定，復
    因施用毒品案件，經原審以八十九年度毒聲字第二七六號裁定送勒戒所觀察、勒
    戒後，因抗告人評分僅六十五分，並有毒品前科紀錄，目前社會功能及支持系統
    不良，再犯之可能高，遂認有繼續施用毒品之傾向，有該所八十九年二月十七日
    南所京衛字第○二五五－五號函送之證明書一份附卷可稽，顯有相當依據，是抗
    告人辯稱評鑑不公，惟未能舉證以實其說，所辯不足採信。其於五年內再犯毒品
    危害防制條例第十條之罪，原審依同條例第二十條第三項但書規定，裁定令抗告
    人入戒治處所施以強制戒治一年，揆之上揭規定，於法並無不合，抗告人抗告意
    旨，仍執前詞，指摘原裁定不當，為無理由，應予駁回。
四、據上論結，應依刑事訴訟法第四百十二條，裁定如主文。
中    華    民    國      八十九      年      五      月      十五      日
                                  臺灣高等法院臺南分院刑事第四庭
                                      審判長法官  陳    義    仲
                                            法官  徐    財    福
                                            法官  宋    明    蒼
右正本證明與原本無異。
不得再抗告。
                                      法院書記官  余    素    美
中    華    民    國      八十九      年      五      月      十五      日


司法院資訊處製作；財團法人民間司法改革基金會備份。
